【裁判字號】    89,易,694
【裁判日期】    891219
【裁判案由】    竊盜
【裁判全文】
臺灣苗栗地方法院刑事判決                          八十九年度易字第六九四號
    公  訴  人  臺灣苗栗地方法院檢察署檢察官
    被      告  乙○○
右列被告因竊盜案件，經檢察官提起公訴（八十九年度偵字第二○九七號），本院判
決如左：
    主  文
乙○○於夜間侵入有人居住之建築物竊盜，累犯，處有期徒刑捌月。
扣案車輛鑰匙壹支沒收。
    事  實
一、乙○○前曾因偽造文書案件，經本院判處有期徒刑三月確定，於民國（下同）八
    十九年一月三日執行完畢，仍不知悔改，意圖為自己不法之所有，於八十九年五
    月二十六日凌晨一時許，在苗栗縣竹南鎮竹南運動家保齡球館附近某一社區，趁
    人不注意之際，侵入該社區地下室，利用車體引擎號碼為ＶＱ00000000
    號自用小客車（原車牌號碼為Ｗ二三三五五號，係甲○○所有車輛，於八十九年
    二月九日十四時許，在苗栗縣頭份鎮○○街一一一之二十號即聖天宮前，車身及
    車牌一併失竊。）之車窗末緊閉之空隙，開啟車門，以自備鑰匙，竊取當時懸掛
    車牌號碼為Ｒ四六七六二號之自用小客車（係丙○○所有車輛，於八十九年二月
    十六曰上午九時詩，在新竹市○○街二號前失竊），得手後留供己用，嗣於八十
    九年五月二十八日十五時許，由不知情之徐泉盛（另經檢察官為不起訴處分）駕
    駛該贓車，搭載徐正雄、鍾仁浩（均不知情）及乙○○，行經苗栗縣公館鄉○○
    村○鄰○○道路上，為警查獲。
二、案經苗栗縣警察局苗栗分局報請台灣苗栗地方法院檢察署檢察官偵查起訴。
    理  由
一、右揭事實，業據被告乙○○於偵審中坦承不諱，核與被害人甲○○、丙○○於警
    訊及本院供陳指訴失竊情節大致相符，並經同案被告余泉盛供述、證人徐正雄、
    鍾仁浩於警訊中供述右開車輛來自被告明確屬實，復有前開車輛失竊資料及被害
    人甲○○、丙○○立具之贓物認領保管單二紙，及被告所持有用來發動右開車輛
    之汽車鑰匙一支扣案等在卷可資佐證，足證被告之自白與事實相符，足堪採信。
    被告雖曾於偵查中辯稱前開汽車鑰匙係案外人陳成貴交付並由陳成貴駕車載被告
    前去竊取該贓車等情，除經證人陳成貴於偵查中否認外，並經被告於審理中承認
    自己前去竊車明晰，且查無其他證據足認證人陳成貴亦有涉案，足認被告前開偵
    查中之辯詞係圖減輕罪責之詞尚不足採信，事證明確，被告之竊盜犯行洵堪認定
    ，應依法論科。
二、按大樓式或公寓式住宅之地下室，係附屬於該大樓或公寓，為該種住宅居住人生
    活起居場所之一部分，與住宅之關係密不可分，如於夜間侵入該種住宅地下室竊
    盜，應依刑法第三百二十一條第一項第一款論罪，最高法院82年度台上字第5704
    號著有判例可參。查被告乙○○於凌晨一時許侵入上開大樓社區地下室，以自備
    之鑰匙一支竊取他人所有之車輛，所為係犯刑法第三百二十一條第一項第一款之
    於夜間侵入有人居住之建築物之竊盜罪。又被告前因偽造文書案件，經本院判處
    有期徒刑三月確定，而於八十九年一月三日執行完畢，有台灣高等法院檢察署刑
    案紀錄簡覆表一份在卷足佐，其於五年以內再犯有期徒刑以上之本罪，為累犯，
    應依刑法第四十七條規定加重其刑。爰審酌被告之品行、犯罪動機、目的、手段
    、竊取之物品之價值、所生之危害及犯罪後尚知坦承犯行有悔悟之態度暨已與被
    害人甲○○達成民事和解，賠償徐某之損失新台幣八萬元，有民事和解書一紙附
    卷足稽，等一切情狀，量處如主文所示之刑，以示懲處。扣案之車輛鑰匙一支為
    被告所有且係供犯罪所用之物，業據被告供明在卷，爰併予宣告沒收。
據上論結，應依刑事訴訟法第二百九十九條第一項前段，刑法第三百二十一條第一項
第一款、第四十七條、第三十八條第一項第二款，判決如主文。
本案經檢察官吳義聰到庭執行職務。
中    華    民    國          八十九      年    十二    月      十九    日
                                      台灣苗栗地方法院刑事庭
                                          法  官  陳  鴻  斌
右正本證明與原本無異
如不服本判決應於送達後十日內向本院提出上訴狀
                                          書記官  陳  文  聰
中    華    民    國          八十九      年    十二    月      十九    日
中華民國刑法第三百二十一條
 (加重竊盜罪)
犯竊盜罪而有左列情形之一者，處六月以上五年以下有期徒刑：
一  於夜間侵入住宅或有人居住之建築物、船艦，或隱匿其內而犯之者。
二  毀越門扇、牆垣或其他安全設備而犯之者。
三  攜帶兇器而犯之者。
四  結夥三人以上而犯之者。
五  乘火災、水災或其他災害之際而犯之者。
六  在車站或埠頭而犯之者。
前項之未遂罰之。


司法院資訊處製作；財團法人民間司法改革基金會備份。
